
#### Tabela de contingência: Gênero e Q19

Apenas seis crianças se identificaram com o gênero _outros_ e foram removidas na análise estatística.

```{r}
df_genero <- df |> filter(!(`Gênero` %in% 'Outros'))
dados_genero <- dados |> filter(!(`Gênero` %in% 'Outros'))
contingency(df_genero, "Gênero", "Q19", "Gênero", caption="Tabela de contingência: Gênero e Q19.", base = output)
```

#### Gráfico de barras: Gênero e Q19

Apenas seis crianças se identificaram com o gênero _outros_ e foram removidas na análise estatística.

Aparentemente as duas variáveis _Gênero_ e _Q19_ não estão associadas.

```{r}
grafico_2(df_genero, "Gênero", "Q19", 'Gênero', base = fig_path)
```

#### Teste qui-quadrado

Apenas seis crianças se identificaram com o gênero _outros_ e foram removidas na análise estatística.


Como o valor-p é menor que $\alpha=0,05$, rejeitamos $H_0$ e temos evidência evidência estatística que as duas variáveis estão associadas. 

```{r}
df_genero |> 
  qui_test("Gênero", "Q19", base = output)
```

\cleardoublepage

#### Medidas de Resumo Q19 por Gênero

Apenas seis crianças se identificaram com o gênero _outros_ e foram removidas na análise estatística.

```{r}
dados_genero |> 
  resume_measures_2("Gênero", "Q19", base = output)
```

#### Boxplot de Q19 por Gênero 

Apenas seis crianças se identificaram com o gênero _outros_ e foram removidas na análise estatística.

```{r}
dados_genero |>
  boxplot_group('Q19', 'Gênero', 'Q19', 'Gênero', base = fig_path)
```

#### Teste de Kruskal-Wallis de Q19 por Gênero

Apenas seis crianças se identificaram com o gênero _outros_ e foram removidas na análise estatística.

Como o valor-p é menor que $\alpha=0,05$, rejeitamos $H_0$ e as medianas de $Q19$ entre os meninos e as meninas são diferentes.

```{r}
df_genero |> 
  kruskal_wallis_test('Q19', 'Gênero', 'Valores-p para comparação múltipla de medianas: Q19 e Gênero.', base = output)
```

#### Teste de Nemeyi de Q19 por Gênero

Apenas seis crianças se identificaram com o gênero _outros_ e foram removidas na análise estatística.

Como o valor-p é menor que $\alpha=0,05$ e rejeitamos $H_0$ e as medianas de $Q19$ entre os meninos e as meninas são diferentes.

```{r}
dados_genero |> 
  nemenyi_tests('Q19', 'Gênero', caption = 'Teste de Nemeyi de Q19 por Gênero.', base = output)
``` 