#### Tabela de contingência: Idade e Q19

```{r}
contingency(df, "Idade", "Q19", "Idade", caption="Tabela de contingência: Idade e Q19.", base = output)
```

#### Gráfico de barras: Idade e Q19

Aparentemente as duas variáveis _Idade_ e _Q19_ não estão associadas.

```{r}
grafico_2(df, "Idade", "Q19", 'Idade', base = fig_path)
```

#### Teste qui-quadrado

Como o valor-p é *próximo* a $\alpha=0,05$, não rejeitamos $H_0$ e não temos temos evidência evidência estatística que as duas variáveis estão associadas. 

```{r}
df |> 
  qui_test("Idade", "Q19", base = output)
```

\cleardoublepage

#### Medidas de Resumo Q19 por Idade

```{r}
dados |> 
  resume_measures_2("Idade", "Q19", base = output)
```

#### Boxplot de Q19 por Idade 

```{r}
dados |>
  boxplot_group('Q19', 'Idade', 'Q19', 'Idade', base = fig_path)
```

#### Teste de Kruskal-Wallis de Q19 por Idade

Como o valor-p é maior que $\alpha=0,05$, não rejeitamos $H_0$ e as medianas de $Q19$ de cada idade são iguais.

```{r}
df |> 
  kruskal_wallis_test('Q19', 'Idade', 'Valores-p para comparação múltipla de medianas: Q19 e Idade.', base = output)
```

#### Teste de Nemeyi de Q19 por Idade

Os valores-p são todos maiores que $\alpha=0,05$, e não rejeitamos $H_0$ para todos os pares de idade, ou seja, as medianas são iguais para cada par de idade.

```{r}
dados |> 
  nemenyi_tests('Q19', 'Idade', caption = 'Teste de Nemeyi de Q19 por Idade.', base = output)
```
