
#### Tabela de contingência: Tipo de escola e Q22

Apenas sete crianças não estavam matriculadas na escola, e foram retiradas da análise para facilitar a análise de _tipo de escola_.

```{r}
df_escola <- df |> filter(!(Escola %in% "sem matrícula"))
dados_escola <- dados |> filter(!(Escola %in% 'sem matrícula'))
contingency(df_escola, "Escola", "Q22", "Tipo de Escola", caption="Tabela de contingência: Tipo de escola e Q22.", base = output)
```

#### Gráfico de barras: Tipo de escola e Q22

Apenas sete crianças não estavam matriculadas na escola, e foram retiradas da análise para facilitar a análise de _tipo de escola_.

```{r}
grafico_2(df_escola, "Escola", "Q22", 'Tipo de Escola', base = fig_path)
```

#### Teste qui-quadrado

Apenas sete crianças não estavam matriculadas na escola, e foram retiradas da análise para facilitar a análise de _tipo de escola_.

Como o valor-p é maior que $\alpha=0,05$, não rejeitamos $H_0$ e não temos evidência evidência estatística que as duas variáveis estão associadas. 

```{r}
df_escola |> 
  qui_test("Escola", "Q22", base = output)
```

\cleardoublepage

#### Medidas de Resumo Q22 por Tipo de escola

Apenas sete crianças não estavam matriculadas na escola, e foram retiradas da análise para facilitar a análise de _tipo de escola_.


```{r}
dados_escola |> 
  resume_measures_2("Escola", "Q22", base = output)
```

#### Boxplot de Q22 por Tipo de escola 

Apenas sete crianças não estavam matriculadas na escola, e foram retiradas da análise para facilitar a análise de _tipo de escola_.


```{r}
dados_escola |>
  boxplot_group('Q22', 'Escola', 'Q22', 'Tipo de Escola', base = fig_path)
```

#### Teste de Kruskal-Wallis de Q22 por Tipo de escola

Apenas sete crianças não estavam matriculadas na escola, e foram retiradas da análise para facilitar a análise de _tipo de escola_.


Como o valor-p é maior que $\alpha=0,05$, rejeitamos $H_0$ e as medianas de $Q22$ entre as escolas particulares e públicas são iguais.

```{r}
df_escola |> 
  kruskal_wallis_test('Q22', 'Escola', 'Valores-p para comparação múltipla de medianas: Q22 e Tipo de escola.', base = output)
```

#### Teste de Nemeyi de Q22 por Tipo de escola

Apenas sete crianças não estavam matriculadas na escola, e foram retiradas da análise para facilitar a análise de _tipo de escola_.


Como os valores-p são maiores que $\alpha=0,05$, não rejeitamos $H_0$, ou seja, as medianas entre os tipos de escola são iguais.

```{r}
dados_escola |> 
  nemenyi_tests('Q22', 'Escola', caption = 'Teste de Nemeyi de Q22 por Escola.', base = output)
``` 