
#### Tabela de contingência: Cidade e Q12

```{r}
contingency(df, "Cidade", "Q12", "Cidade", caption="Tabela de contingência: Cidade e Q12.", base = output)
```

#### Gráfico de barras: Cidade e Q12

Aparentemente as duas variáveis _Cidade_ e _Q12_ estão associadas.

```{r}
grafico_2(df, "Cidade", "Q12", 'Cidade', base = fig_path)
```

#### Teste qui-quadrado

Como o valor-p é menor que $\alpha=0,05$, rejeitamos $H_0$ e temos evidência evidência estatística que as duas variáveis estão associadas. 

```{r}
df |> 
  qui_test("Cidade", "Q12", base = output)
```

\cleardoublepage

#### Medidas de Resumo Q12 por Cidade


```{r}
dados |> 
  resume_measures_2("Cidade", "Q12", base = output)
```

#### Boxplot de Q12 por Cidade 


```{r}
dados |>
  boxplot_group('Q12', 'Cidade', 'Q12', 'Cidade', base = fig_path)
```

#### Teste de Kruskal-Wallis de Q12 por Cidade


Como o valor-p é menor que $\alpha=0,05$, não rejeitamos $H_0$ e as medianas de $Q12$ entre as crianças de diversas cidades são diferentes.

```{r}
dados |> 
  kruskal_wallis_test('Q12', 'Cidade', 'Valores-p para comparação múltipla de medianas: Q12 e Cidade.', base = output)
```

#### Teste de Nemeyi de Q12 por Cidade

As medianas de Lauro de Freitas de _Q12_ e _Cidade_ são diferentes, pois o valor-p $p = 0,01$ para este par é menor que $\alpha = 0,05$.

```{r}
dados |> 
  nemenyi_tests('Q12', 'Cidade', caption = 'Teste de Nemeyi de Q12 por Cidade.', base = output)
``` 