
#### Tabela de contingência: Raça e Q12

```{r}
dados_raca <- dados |> dplyr::mutate(raca = raça |>
           dplyr::recode('Não sei responder ou não quero responder' = 'Sem resposta',
                  'Parda' = 'Negra',
                  'Preta' = 'Negra'))
contingency(df, "raca", "Q12", "Raça", caption="Tabela de contingência: Raça e Q12.", base = output)
```

#### Gráfico de barras: Raça e Q12

Aparentemente as duas variáveis _Raça_ e _Q12_ não estão associadas.

```{r}
grafico_2(df, "raca", "Q12", 'Raça', base = fig_path)
```

#### Teste qui-quadrado

Como o valor-p é maior que $\alpha=0,05$, não rejeitamos $H_0$ e não  temos evidência evidência estatística que as duas variáveis estão associadas. 

```{r}
df |> 
  qui_test("raca", "Q12", base = output)
```

\cleardoublepage

#### Medidas de Resumo Q12 por Raça


```{r}
dados_raca |> 
  resume_measures_2("raca", "Q12", base = output)
```

#### Boxplot de Q12 por Raça 


```{r}
dados_raca |>
  boxplot_group('Q12', 'raca', 'Q12', 'Raça', base = fig_path)
```

#### Teste de Kruskal-Wallis de Q12 por Raça


Como o valor-p é maior que $\alpha=0,05$, não rejeitamos $H_0$ e as medianas de $Q12$ entre as crianças de diversas raças são iguais.

```{r}
dados_raca |> 
  kruskal_wallis_test('Q12', 'raca', 'Valores-p para comparação múltipla de medianas: Q12 e Raça.', base = output)
```

#### Teste de Nemeyi de Q12 por Raça

Como o valor-p é maior que $\alpha=0,05$, não rejeitamos $H_0$ e as medianas de $Q12$ entre as crianças de diversas raças são iguais.

```{r}
dados_raca |> 
  nemenyi_tests('Q12', 'raca', caption = 'Teste de Nemeyi de Q12 por Raça.', base = output)
``` 