
#### Tabela de contingência: Cidade e Q15

```{r}
contingency(df, "Cidade", "Q15", "Cidade", caption="Tabela de contingência: Cidade e Q15.", base = output)
```

#### Gráfico de barras: Cidade e Q15

Aparentemente as duas variáveis _Cidade_ e _Q15_ estão associadas.

```{r}
grafico_2(df, "Cidade", "Q15", 'Cidade', base = fig_path)
```

#### Teste qui-quadrado

Como o valor-p é menor que $\alpha=0,05$, rejeitamos $H_0$ e temos evidência evidência estatística que as duas variáveis estão associadas. 

```{r}
df |> 
  qui_test("Cidade", "Q15", base = output)
```

\cleardoublepage

#### Medidas de Resumo Q15 por Cidade


```{r}
dados |> 
  resume_measures_2("Cidade", "Q15", base = output)
```

#### Boxplot de Q15 por Cidade 


```{r}
dados |>
  boxplot_group('Q15', 'Cidade', 'Q15', 'Cidade', base = fig_path)
```

#### Teste de Kruskal-Wallis de Q15 por Cidade


Como o valor-p é menor que $\alpha=0,05$, rejeitamos $H_0$ e as medianas de $Q15$ entre as crianças de diversas cidades são iguais.

```{r}
dados |> 
  kruskal_wallis_test('Q15', 'Cidade', 'Valores-p para comparação múltipla de medianas: Q15 e Cidade.', base = output)
```

#### Teste de Nemeyi de Q15 por Cidade

Usando o teste de comparação múltipla identificamos, os valores-p para os pares _Salvador_ e _Camaçari_ e _Salvador_ e _Pojuca_ são menores que $\alpha=0,05$ e rejeitamos $H_0$, ou seja, as medianas de Q15 para esses pares de cidade são diferentes.

```{r}
dados |> 
  nemenyi_tests('Q15', 'Cidade', caption = 'Teste de Nemeyi de Q15 por Cidade.', base = output)
``` 