---
geometry: paper=a4paper,lmargin=2cm, rmargin=2cm, tmargin=2cm, bmargin=2cm
font-size: 12pt
bibliography: "references.bib"
biblio-style: "asaPortuguese2"
link-citations: true
output: 
  bookdown::pdf_book:
    toc: false
    number_sections: true
    keep_tex: yes
    fig_caption: true
    includes:
      in_header: "header.tex"
editor_options: 
  chunk_output_type: console
---

```{r setup, include=FALSE}
knitr::opts_chunk$set(echo = FALSE, cache = FALSE, fig.align = "center", out.width = "75%", fig.pos = "htbp", warning = FALSE, message=FALSE)
library(readr)
library(readxl)
library(openxlsx)
library(stringr)
library(glue)
library(PMCMR) # Nemeyi's test
library(tidyverse)

# setting theme
theme_set(theme_minimal())

# Loading code
source("/home/gilberto/Dropbox/UFBA/consultoria/2021/consultoria-jualiana-adriana/scripts/functions/bar-graph.R")
source("/home/gilberto/Dropbox/UFBA/consultoria/2021/consultoria-jualiana-adriana/scripts/functions/contingency_table.R")
source("/home/gilberto/Dropbox/UFBA/consultoria/2021/consultoria-jualiana-adriana/scripts/functions/distribution-table.R")
source("/home/gilberto/Dropbox/UFBA/consultoria/2021/consultoria-jualiana-adriana/scripts/functions/grafico_2.R")
source("/home/gilberto/Dropbox/UFBA/consultoria/2021/consultoria-jualiana-adriana/scripts/functions/qui_quadrado_test.r")
source("/home/gilberto/Dropbox/UFBA/consultoria/2021/consultoria-jualiana-adriana/scripts/functions/resume-measures.R")
source("/home/gilberto/Dropbox/UFBA/consultoria/2021/consultoria-jualiana-adriana/scripts/functions/resume-measures-2.R")
source("/home/gilberto/Dropbox/UFBA/consultoria/2021/consultoria-jualiana-adriana/scripts/functions/boxplot_group.R")
source("/home/gilberto/Dropbox/UFBA/consultoria/2021/consultoria-jualiana-adriana/scripts/functions/kruskal_wallis_test.R")
source("/home/gilberto/Dropbox/UFBA/consultoria/2021/consultoria-jualiana-adriana/scripts/functions/nemenyi_tests.R")


# path directory
output <- stringr::str_interp('/home/gilberto/Dropbox/UFBA/consultoria/2021/consultoria-jualiana-adriana/output/')

# path to save figures
fig_path <- "/home/gilberto/Dropbox/UFBA/consultoria/2021/consultoria-jualiana-adriana/figures/"

# loading data
dados <- read_xlsx("/home/gilberto/Dropbox/UFBA/consultoria/2021/consultoria-jualiana-adriana/data/raw/Banco de dados atualizado15-03-211.xlsx")

# source("/home/gilberto/Dropbox/UFBA/consultoria/2021/consultoria-jualiana-adriana/scripts/tabela_grafico.R")

df <- dados |> 
  dplyr::mutate_at(dplyr::vars(dplyr::matches("^Q[4-6]$")), \(x) dplyr::recode(x,
                                                      `0` = 'Não',
                                                      `1` = 'Sim',
                                                      `2` = 'Não sei')) |> 
  dplyr::mutate_at(paste0("Q", 7:22), \(x) dplyr::recode(x,
                                       `0` = 'Sem preocupação',
                                       `1` = 'Pouca preocupação',
                                       `2` = 'Muita preocupação',
                                       `3` = 'Sem resposta')) |> 
  dplyr::mutate_at(paste0("Q", 23:26),
                   \(x) dplyr::recode(x,
                                      `0` = 'Não',
                                      `1` = 'Sim',
                                      `2` = 'Às vezes',
                                      `3` = 'Sem resposta')) |> 
  dplyr::mutate_at(paste0("Q", 27:39),
                   \(x) recode(x,
                               `0` = 'Nenhum dia',
                               `1` = 'Poucos dias',
                               `2` = 'Todos dias',
                               `3` = 'Todos dias e várias vezes')) |> 
  dplyr::mutate_at(paste0("Q", 40:43),
                   \(x) recode(x,
                               `0` = 'Não',
                               `1` = 'Sim',
                               `2` = 'Sem resposta',
                               `3` = 'Outros')) |>
  dplyr::mutate(raca = raça |>
           dplyr::recode('Não sei responder ou não quero responder' = 'Sem resposta',
                  'Parda' = 'Negra',
                  'Preta' = 'Negra'))

openxlsx::write.xlsx(df, file = "/home/gilberto/Dropbox/UFBA/consultoria/2021/consultoria-jualiana-adriana/data/processed/banco_dados.xlsx")

options(knitr.kable.NA = '')
```

\onehalfspacing

  \begin{titlepage}
    \drop=0.1\textheight
    \centering
    \vspace*{\baselineskip}
    \rule{\textwidth}{1.6pt}\vspace*{-\baselineskip}\vspace*{2pt}
    \rule{\textwidth}{0.4pt}\\[\baselineskip]
    {\LARGE RELATÓRIO FINAL \\ 
    \vspace*{\baselineskip}
    INFÂNCIA EM TEMPOS DE PANDEMIA: EXPERIÊNCIAS DE CRIANÇAS 8 A 12 ANOS DURANTE O ISOLAMENTO SOCIAL EM DIFERENTES CONTEXTOS}\\[0.2\baselineskip]
    \rule{\textwidth}{0.4pt}\vspace*{-\baselineskip}\vspace{3.2pt}
    \rule{\textwidth}{1.6pt}\\[\baselineskip]
    \scshape
    Trabalho de consultoria realizado no contexto da ação de extensão da Universidade Federal da Bahia com título \textit{Consultoria Estatística}. \\
    \vspace*{2\baselineskip}
    Elaborado por \\[\baselineskip]
    {\Large Gilberto Pereira Sassi\par}
    \vfill
    {\scshape 2021} \\
    {\large Universidade Federal da Bahia}\\
    {\large Instituto de Matemática e Estatística}\\
    {\large Departamento de Estatística}\par
  \end{titlepage}

\newpage

\tableofcontents

\newpage

# Introdução

Este relatório apresenta os resultados da análise estatística do conjunto de dados referente à seguinte consultoria:

* **Consulentes:**  Profa. Dra. Juliana Prates Santana – IPS/UFBA, e Profa. Dra. Adriana Ferriz – IPS/UFBA;
* **Título do projeto:** Infância em tempos de Pandemia: Experiências de crianças 8 a 12 anos
durante o isolamento social em diferentes contextos.


O projeto tem o objetivo de analisar a percepção de crianças durante a pandemia de COVID-19 na região metropolitana de Salvador. As Consulentes solicitaram apoio para realizar comparações de médias de algumas escalas Likert. Mais especificamente, as consulentes desejam avaliar a influência das seguintes variáveis categóricas:

i. Idade 
i. Tipo de escola
i. Gênero
i. Raça
i. Cidades

nas seguintes variáveis que forem mensuradas como uma escala Likert:

i. Questão 12)
i. Questão 13)
i. Questão 14)
i. Questão 15)
i. Questão 16)
i. Questão 17)
i. Questão 18)
i. Questão 23)
i. Questão 29)

# Materias e Métodos

```{r, child="methods/methods.Rmd"}
```

## Arquivos suplementares

Para facilitar a redação de relatórios e artigos pelas consulentes, coloco em anexo os seguintes arquivos:

* `output.zip`: este arquivo contém o sequintes diretórios
  * `kruskal_wallis_test`: diretório com arquivos `.csv` e `.xlsx` com os testes Kruskal-Wallis 
  * `medidas_resumos_bidimensional`: diretório com arquivos `.csv` e `.xlsx` com medidas de resumo calculas de cada grupo de uma variável categórica
  * `medidas_resumos_unidimensional`: diretório com arquivos `.csv` e `.xlsx` com medidas de resumo para cada uma das variáveis neste relatório
  * `nemenyi_tests`: diretório com arquivos `.csv` e `.xlsx` com os valores-p do teste de comparação múltipla de Nemeyi
  * `tabela_contingencia`: diretório com arquivos `.csv` e `.xlsx` com as tabelas de contingências 
  * `tabela_distribuicao`: diretório com arquivos `.csv` e `.xlsx` com as tabelas de distribuições de frequências para as variáveis categóricas
  * `teste_qui_quadrado`: diretório com arquivos `.csv` e `.xlsx` com os testes qui-quadrado
* `figuras.zip`: este arquivo contém os seguintes diretórios:
  * `boxplot_bidimensional`: diretório com figuras nos formatos `.png` e `.pdf` com o diagrama de caixa (boxplot) de cada grupo da variável categórica
  * `grafico_barra_bidimensional`: diretório com figuras nos formatos `.png` e `.pdf` com gráfico de barras para duas variáveis categóricas
  * `grafico_barra_unidimensional`: diretório com figuras nos formatos `.png` e `.pdf` com gráfico de barras para cada variável categórica

\cleardoublepage

# Resultados

Dividimos esta seção em duas partes. Começamos com a análise descritiva para as seguintes variávies categóricas:

i. Idade 
i. Tipo de escola
i. Gênero
i. Raça
i. Cidades

Nesta parte, apresentamos as tabelas de distribuição de frequências e o gráfico de barras sem comentários adicionais. Em seguida, comparamos as escalas de Likert por cada grupo especificado pelas variáveis categóricas elencadas acima. Nesta última parte, também seremos lacônicos, pois este relator acredita que as consulentes são qualificadas para dar uma interpretação adequada aos resultados dos métodos estatísticos. 

\cleardoublepage

## Q12

A variável Q12 corresponde a questão 13 com enunciado **No início da pandemia de coronavírus, o quanto você se preocupou com as questões abaixo:** no quesito:

* _Que demorasse muito para eu voltar à escola?_

### Análise descritiva para Q12

```{r, child="bidimensional/q12/unidimensional.Rmd"}
```

\cleardoublepage

### Análise bidimensional para Q12

```{r, child="bidimensional/q12/cidade/cidade.Rmd"}
```

\cleardoublepage

```{r, child="bidimensional/q12/genero/genero.Rmd"}
```

\cleardoublepage


```{r, child="bidimensional/q12/idade/idade.Rmd"}
```

\cleardoublepage


```{r, child="bidimensional/q12/raca/raca.Rmd"}
```

\cleardoublepage

```{r, child="bidimensional/q12/tipo_escola/tipo_escola.Rmd"}
```

\cleardoublepage



### Análise descritiva para Q13

```{r, child="bidimensional/q13/unidimensional.Rmd"}
```

\cleardoublepage

### Análise bidimensional para Q13

```{r, child="bidimensional/q13/cidade/cidade.Rmd"}
```

\cleardoublepage


```{r, child="bidimensional/q13/genero/genero.Rmd"}
```

\cleardoublepage


```{r, child="bidimensional/q13/idade/idade.Rmd"}
```

\cleardoublepage


```{r, child="bidimensional/q13/raca/raca.Rmd"}
```

\cleardoublepage


```{r, child="bidimensional/q13/tipo_escola/tipo_escola.Rmd"}
```

\cleardoublepage


# Referências
